【裁判字號】    97,審聲,1120
【裁判日期】    970909
【裁判案由】    限期命起訴
【裁判全文】
台灣高雄地方法院民事裁定            97年度審聲字第1120號
聲  請  人
即債務人    丙○○
                    送達代收.
相  對  人
即債權人    甲○○○○○○
法定代理人  丁○○
上列當事人間請求撤銷信託登記事件，債務人聲請命債權人起訴
，本院裁定如下：
    主  文
聲請駁回。
    理  由
一、聲請意旨略以：聲請人即債務人接獲鈞院民國92年度裁全字
    第6599號假處分裁定，而相對人即債權人據以聲請就聲請人
    所有坐落高雄縣內門鄉○○○段991 地號，權利範圍1/2 之
    土地為限制登記，但因相對人迄未向法院提起本案訴訟，爰
    依法聲請命相對人於一定期間內起訴云云，並於97年8 月18
    日具狀聲請命限期起訴等情，復提出本院92年度裁全字第65
    99號民事假處分裁定、土地登記第一類謄本（部分）為證。
二、按裁判，除依本法應用判決者外，以裁定行之，民事訴訟法
    第220 條定有明文。又按本案尚未繫屬者，命假扣押之法院
    應依債務人聲請，命債權人於一定期間內起訴，固為同法第
    529 條第1 項所明定，且於假處分亦準用之，同法第533 條
    前段亦有明文。惟所謂法院應依債務人之聲請，限期命債權
    人起訴者，以本案尚未繫屬者為限，如本案已繫屬於法院或
    經法院判決確定（包括已取得其他與確定判決有同一效力之
    執行名義之情形）者，自無依債務人之聲請，命債權人於一
    定期間內起訴之可言。經查，本件相對人執本院92年度裁全
    字第6599號假處分民事裁定，向本院民事執行處聲請對聲請
    人上開之財產為假處分之執行，業據本院依職權調取92年度
    裁全字第6599號暨92年度執全字第3133號民事保全程序卷宗
    核閱無訛；又相對人業於92年12月30日就同一之請求權（即
    與相對人聲請假處分時，依民事訴訟法第533 條前段、第52
    5 條第1 項第2 款所表明之請求相同），具狀向本院起訴而
    訴訟繫屬，並由本院旗山簡易庭先以93年度旗補字第1 號請
    求確認承租權事件受理，嗣經本院旗山簡易庭裁定命補正查
    報訴訟標的價額，依限補正後，因訴訟標的價額為新台幣（
    下同）994319元，移由本院民事庭以93年度訴字第196 號請
    求確認承租權事件審理中，亦經本院依職權調取本院93年度
    旗補字第1 號民事簡易訴訟程序第一審卷宗、93年度訴字第
    196 號民事通常訴訟程序第一審卷宗核閱無訛，並有本院民
    事科查詢表乙紙附卷足憑。是以，揆諸首揭條文及說明，本
    件聲請人聲請命相對人於一定期間內起訴，洵屬無據，應予
    駁回。
三、末按假扣押之原因消滅、債權人受本案敗訴判決確定或其他
    命假扣押之情事變更者，債務人得向命假扣押之法院聲請撤
    銷假扣押裁定，民事訴訟法第530 條第1 項、第4 項前段定
    有明文，此規定於假處分準用之，同法第533 條前段亦有明
    定。倘聲請人認為系爭土地之假處分執行有上開規定之適用
    者，宜另循適當程序主張或行使權利，附此敘明。
四、依民事訴訟法第220 條，裁定如主文。
中    華    民    國    97    年    9     月    9     日
                  民事第二庭  法  官  劉定安
正本證明與原本無異。
如不服本裁定應於送達後10日內向本院提出抗告狀，並繳納裁判
費新台幣1,000元。
中    華    民    國    97    年    9     月    9     日
                              書記官  楊雅蘭


司法院資訊處製作；財團法人民間司法改革基金會備份。
